臺灣板橋地方法院刑事判決　　　　　　　94年度訴字第1809號
公　訴　人　臺灣板橋地方法院檢察署檢察官
被　　　告　甲○○
上列被告因違反毒品危害防制條例案件，經檢察官提起公訴（94
年度核退毒偵字第1313號），被告於本院準備程序進行中，就被
訴犯罪事實為有罪之陳述，經本院合議庭裁定改行簡式審判程序
審理後，判決如下：
    主  文
甲○○施用第一級毒品，累犯，處有期徒刑捌月。
扣案之第一級毒品海洛因壹小包（淨重壹點零柒公克），沒收銷
燬之。
    事  實
一、甲○○前有違反肅清煙毒條例、贓物等前科，且於民國87年
    間因施用第一級毒品海洛因案件，經臺灣高等法院裁定送觀
    察、勒戒後，認無繼續施用毒品之傾向，由臺灣高等法院於
    87年8 月20日以87年度上訴字第2007號為免刑判決確定；又
    於88年間因施用海洛因案件，除經送觀察、勒戒後，認有繼
    續施用毒品之傾向，經本院裁定令入戒治處所施以強制戒治
    ，且於88年7 月30日停止戒治付保護管束而釋放外，另經本
    院於同年4 月26日以88年度訴字第558 號判處有期徒刑1 年
    ，嗣於同年7 月29日經臺灣高等法院以88年度上訴字第2066
    號駁回上訴確定；復於90年間因施用海洛因案件，經本院於
    90年5 月14日以90年度訴緝字第37號判處有期徒刑8 月確定
    ，並於90年2 月20日入監執行上開有期徒刑1 年及8 月，嗣
    於91年10月20日因徒刑執行完畢出監。詎其仍不知悔改，猶
    基於施用海洛因之犯意，於94年5 月27日某時許，在臺北縣
    蘆洲市○○街36之19號5 樓住處，以注射針筒注射之方式施
    用海洛因一次。嗣於翌日即同年月28日上午10時許，在臺北
    縣蘆洲市○○○路○ 段76巷1 之1 號前，為警攔檢其所騎乘
    車號DUQ-695 號輕型機車，當場在該機車之置物箱內扣得海
    洛因1 小包（淨重1 點07公克，空包裝重0 點31公克），並
    經採集其尿液送驗，其結果呈嗎啡陽性反應，始查知上情。
二、案經台北市政府警察局大安分局移送臺灣板橋地方法院檢察
    署檢察官偵查起訴。
    理  由
一、上開事實，業據被告甲○○迭於警詢、偵訊及本院訊問時均
    自白不諱，且於前開時間，經採集被告之尿液送驗，其結果
    呈嗎啡陽性反應乙節，此有台北市政府警察局偵辦毒品案件
    尿液檢體委驗單、臺灣檢驗科技股份有限公司之濫用藥物尿
    液檢驗報告各1 份附卷可佐。另扣案之白粉1 小包，經鑑驗
    結果認含第一級毒品海洛因成分，淨重1 點07公克（空包裝
    重0 點31公克）乙節，此有毒品初步鑑驗報告單、檢驗照片
    及法務部調查局鑑定通知書各乙份附卷可證。故被告之自白
    核與事實相符，應堪予採信。是本件事證已臻明確，被告犯
    行洵堪認定，應予依法論科。
二、按施用毒品經觀察、勒戒或強制戒治執行完畢釋放後，5 年
    後再施用毒品，應適用毒品危害防制條例第20條第1 、2 項
    之規定，同條例第20條第3 項定有明文。經查，被告前於87
    年間因施用海洛因案件，經臺灣高等法院裁定送觀察、勒戒
    後，認無繼續施用毒品之傾向，由臺灣高等法院於87年8 月
    20日以87年度上訴字第2007號為免刑判決確定；又於88年間
    因施用海洛因案件，除經送觀察、勒戒後，認有繼續施用毒
    品之傾向，經本院裁定令入戒治處所施以強制戒治，並於88
    年7 月30日停止戒治付保護管束而釋放外，另經本院於88年
    4 月26日以88年度訴字第558 號判處有期徒刑1 年，嗣經臺
    灣高等法院於同年7 月29日以88年度上訴字第2066號駁回上
    訴確定；復於90年間因施用海洛因案件，經本院於90年5 月
    14日以90年度訴緝字第37號判處有期徒刑8 月確定，並於90
    年2 月20日入監執行上開有期徒刑1 年及8 月，嗣於91年10
    月20日因徒刑執行完畢出監在案，此有臺灣高等法院被告全
    國前案紀錄表及上開判決各乙份在卷可稽，是被告施用毒品
    經強制戒治執行完畢釋放後，5 年後再施用毒品，則
    本件檢察官起訴被告施用第一級毒品，符合上開規定，合先
    敘明。又按海洛因依毒品危害防制條例第2 條第1 項第1款
    之規定，係屬第一級毒品，故核被告所為，係犯毒品危害防
    制條例第10條第1 項之施用第一級毒品罪。又被告持有海洛
    因係供己施用，則其持有之低度行為，為施用毒品之高度行
    為所吸收，不另論罪。末查，被告前於88年間因施用海洛因
    案件，經本院於88年4 月26日以88年度訴字第558 號判處有
    期徒刑1 年，嗣於同年7 月29日經臺灣高等法院以88年度上
    訴字第2066號駁回上訴確定；復於90年間因施用海洛因案件
    ，經本院於90年5 月14日以90年度訴緝字第37號判處有期徒
    刑8 月確定，並於90年2 月20日入監執行上開有期徒刑1 年
    及8 月，嗣於91年10月20日因徒刑執行完畢出監在案，已如
    前述，是其受有期徒刑之執行完畢後5 年以內再犯本件有期
    徒刑以上之罪，為累犯，應依刑法第47條之規定，加重其刑
    。爰審酌被告前有多次施用毒品之犯行，仍不知悔悟，故態
    復萌，再次施用毒品，無視於毒品對於自身健康之戕害及國
    家對於杜絕毒品犯罪之禁令，惟審酌被告犯後坦承犯行，態
    度尚佳，且其現罹肝硬化合併食道靜脈曲張出血，需長期回
    診追蹤治療，業據被告供承在卷，並提出醫院掛號單、治療
    追蹤卡、重大傷病免自行負擔證明卡供參，且有診斷證明書
    乙紙在卷可證，及施用毒品者均具有相當程度之生理成癮性
    及心理依賴性，戒除不易，且犯罪心態與一般刑事犯罪之本
    質不同，非難性較低，以及本次僅施用一次等一切情狀，量
    處如主文所示之刑，以資懲儆。另扣案之第一級毒品海洛因
    1 小包（淨重1 點07公克），係屬違禁物，不問屬於犯人與
    否，應依毒品危害防制條例第18條第1 項前段之規定，併予
    諭知沒收銷燬之。
據上論斷，應依刑事訴訟法第299 條第1 項前段、第273 條之1
第1 項，毒品危害防制條例第10條第1 項、第18條第1 項前段，
刑法第11條前段、第47條，判決如主文。
本案經檢察官朱學瑛到庭執行職務。
中　　華　　民　　國　　94　　年　　9 　　月　　23　　日
　　　　　　　　　刑事第十四庭    法　官　饒金鳳
以上正本證明與原本無異
如不服本判決，應於判決送達後10日內，向本院提出上訴狀。
                                  書記官　王春森
中　　華　　民　　國　　94　　年　　9 　　月　　23　　日
附錄本案論罪科刑之法律條文：
毒品危害防制條例第10條第1 項：
施用第一級毒品者，處6月以上5年以下有期徒刑。
